【裁判字號】    95,交上易,375
【裁判日期】    950914
【裁判案由】    過失重傷害
【裁判全文】
臺灣高等法院臺中分院刑事判決       95年度交上易字第375號
上  訴  人  臺灣臺中地方法院檢察署檢察官
上  訴  人
即  被  告  乙○○
選任辯護人  蕭隆泉  律師
上列上訴人因被告過失重傷害案件，不服臺灣臺中地方法院94年
度交易字第536號中華民國95年1月23日第一審判決（起訴案號：
臺灣臺中地方法院檢察署94年度偵字第10654號），提起上訴，
本院判決如下：
    主  文
上訴駁回。
乙○○緩刑貳年。
    事實及理由
一、本案經本院審理結果，認第一審判決認事用法及量刑均無不
    當，應予維持，並引用第一審判決書記載之事實、證據及理
    由（如附件）。
二、按刑法於民國94年2月2日經總統令修正公布，於95年7月1日
    施行，被告行為後法律有變更，依修正後刑法第2條第1項前
    段規定，應適用行為時之法律，合先敘明。經查原判決對於
    認定被告犯罪所依憑之證據，已經詳細調查審酌，並就被告
    之辯解，及證人陳永明之證言，詳細說明其如何不可採之理
    由，均無違證據及經驗法則。而原判決量刑方面，已審酌被
    告及被害人雙方過失之程度，情節之輕重，及尚未達成民事
    和解等一切情狀，量處有期徒刑五月，並諭知易科罰金之折
    算標準，亦難認有過輕之情形。
三、檢察官依據告訴人丙○○請求，上訴意旨略以：被告乙○○
    係嘉緯水電行之員工，從事水電修理，平日即需開車前往工
    地施作水電工，駕駛為其附隨業務，為從事駕駛業務之人。
    且被告於原審開庭時陳稱事故發生時係前往水電材料行購材
    料之途中，本件應論以業務過失致重傷害。被告肇事後，於
    偵審時猶飾詞狡辯，毫無悔意。反而指摘被害人酒後駕車，
    車禍係被害人之過失，犯後態度不佳。且被告從未提及和解
    或民事賠償事宜，進行調解時非但語氣不佳，更無端向調解
    委員指摘被害人家屬。被害人已呈植物人狀態，原審僅判處
    被告有期徒刑五月，得易科罰金，顯屬過輕云云。惟查被告
    於本院審理中供稱：伊平常都是騎機車，剛好伊機車壞掉，
    就跟伊大哥借車，那部車是伊哥哥的交通工具等語。並經本
    院勘驗CX-4460號自用小貨車行車執照，該車車主係被告之
    兄許世明無訛。而檢察官又未舉出足以證明被告係屬從事駕
    駛業務之人之積極證據，自難遽採為不利於被告之論據。至
    於檢察官上訴意旨其餘各節，尚難推翻原判決之基礎。另被
    告上訴雖仍否認犯罪，亦無可採。綜上所述，本件檢察官及
    被告之上訴均無理由，均應予駁回。
四、查被告未曾因故意犯罪受有期徒刑以上刑之宣告，有臺灣高
    等法院被告全國前案紀錄表在卷可稽，被告於本院審理中，
    已與告訴人達成民事和解，並已履行賠償責任，有和解書及
    付款證明文件附卷可稽，其經此次教訓，當知警惕守法，應
    無再犯之虞，本院認其所宣告之刑，以暫不執行為適當，就
    此部分，爰依修正後刑法第74條第1項第1款規定，併予宣告
    緩刑二年。
據上論斷，應依刑事訴訟法第373條、第368條，修正後刑法第2
條第1項、第74條第1項第1款，判決如主文。
本案經檢察官甲○○到庭執行職務。
中    華    民    國    95    年    9     月    14    日
               刑事刑五庭  審判長法  官  袁  從  楨
                                 法  官  姚  勳  昌
                                 法  官  郭  同  奇
上列正本證明與原本無異。
不得上訴。
                                 書記官  康  孝  慈
中    華    民    國    95    年    9     月    14    日
                                                      Ｆ


司法院資訊處製作；財團法人民間司法改革基金會備份。
